# 股东利息豁免的账务处理

提问人：joywang007 时间：2022-09-05 17:12:40
请教陈版主，万分感谢：
背景：A 公司从其股东甲、乙、丙处于 2021 年-2022年 1 月一共借款 1000 万元， 2021 年计提利息 100 万元， 2022 年度计提利息 10 万元，A公司与其股东于 2022 年 4 月签订协议书：由于丁公司想收购A公司，故达成协议原股东对A公司豁免借款利息，本金不豁免。事务所需出具 2021 年度、 2022 年 1 月期间的审计报告。
问题：对于豁免的利息 100 万元项目组直接冲回了 2021 年度计提的利息是否不恰当？
处理办法：是否应该认定为原股东对A公司的长期股权投资，A公司增加资本公积？

回答人：chenyiwei
股东与被投资企业之间的利息豁免并不是基于市场化条件的商业行为，而是权益性交易。因此，A公司应将股东豁免的应付利息转入资本公积（而不能冲回此前的利息费用）；原股东将豁免的利息增加对该子公司A的长期股权投资成本（借：长期股权投资，贷：应收利息）。